臺灣新北地方法院刑事判決
109年度原易字第118號
公  訴  人  臺灣新北地方檢察署檢察官
被      告  謝承寯




指定辯護人  本院公設辯護人姚孟岑  
上列被告因竊盜等案件，經檢察官提起公訴（109年度偵緝字第3
301、3302、3303、3304、3305、3306、3307號），被告於準備
程序中就被訴事實均為有罪之陳述，經告以簡式審判之旨，並聽
取當事人、辯護人之意見後，本院裁定進行簡式審判程序，判決
如下：
    主  文
謝承寯犯如附件一「主文」欄所示之罪，各處如附件一「主文」
欄所示之刑及沒收。有期徒刑不得易科罰金部分，應執行有期徒
刑壹年伍月；有期徒刑得易科罰金部分，應執行有期徒刑玖月，
如易科罰金，以新臺幣壹仟元折算壹日；拘役部分，應執行拘役
玖拾日，如易科罰金，以新臺幣壹仟元折算壹日。
    事實及理由
一、程序部分：本案經本院裁定改依簡式審判程序審理，則依刑
    事訴訟法第273條之2、同法第159條第2項之規定，不適用傳
    聞法則有關限制證據能力及證據調查之相關規定。
二、本案犯罪事實及證據，除引用檢察官起訴書之記載（即附件
    二）外，另更正、補充如下：
㈠、起訴書附表編號1「時間」欄所載「109年2、3月間」部分，
    應補充為「109年2月23日至同年3月5日間之某時」。
㈡、起訴書附表編號1、2、4「竊取方法」欄所載「板」手部分，
    均應更正為「扳」手。
㈢、起訴書附表編號4「所有人/管領人」欄、「地點」欄各載「
    所有人」、「龍華路」部分，各應更正為「管領人」、「龍
    華街」。
㈣、起訴書附表編號12「所有人/管領人」欄所載「所有人」部分
    ，應更正為「管領人」。
㈤、起訴書附表編號3、6、8、10「竊取方法」欄關於破壞兌幣機
    鎖頭部分，均於其後補充「（所涉毀損部分，未據告訴）」
    。
㈥、證據部分補充：被告謝承寯於本院準備程序及審理時之自白
    。　
三、論罪科刑：
㈠、按刑法第321條第1項第3款之攜帶兇器竊盜罪，係以行為人犯
    罪時攜帶兇器為其加重條件，此所謂兇器，其種類並無限制
    ，凡客觀上足對人之生命、身體、安全構成威脅，具有危險
    性之兇器均屬之，且祇須犯罪時攜帶此種具有危險性之兇器
    為已足，並不以攜帶之初有行兇之意圖或已使用該兇器實行
    加害行為為必要（最高法院104年度台上字第3147號判決意
    旨參照）。經查，被告各持如起訴書附表編號1至4、6、8至
    10「竊取方法」欄所示扳手、鐵鎚、砂輪機、大剪鉗、一字
    起子等物，拆卸機車車牌、破壞兌幣機鎖頭竊取車牌、金錢
    等財物，業據被告坦承在卷，上開器具雖均未扣案，然其等
    乃金屬所製，既能拆卸車牌、破壞鎖頭，質地應屬堅硬，如
    持以攻擊他人，客觀上對人之生命、身體安全足以構成威脅
    而具危險性，俱屬兇器無訛。
㈡、再按汽車（含機車）牌照為公路監理機關所發給，固具有公
    文書性質，惟依道路交通安全規則第8條規定，汽車牌照僅
    為行車之許可憑證，自屬於刑法第212條所列特許證之一種
    。對變造汽車牌照，即無依同法第211條之變造公文書罪論
    處之餘地（最高法院63年台上字第1550號判例意旨參照）。
    次按刑法上所謂變造文書，指無製作權者，不變更原有文書
    之本質，擅自就他人所製作之真正文書，加以改造而變更其
    內容而言；倘該文書之本質已有變更，或已具有創設性時，
    即屬偽造，而非變造（最高法院92年度台上字第6838號判決
    要旨參照）。查被告於起訴書附表編號1所示時、地，以起
    訴書附表編號1所示竊取方法，竊得被害人吳瑞明所有機車
    車牌「6HJ-863」號1面後，再以黏貼黑色膠帶方式，變更為
    車牌「6RU-883」號，係就真正之車牌加以改造而變更其內
    容，並未變更車牌本質，應屬刑法第212條變造特種文書之
    行為。
㈢、核被告如起訴書犯罪事實欄一、㈠（含起訴書附表編號1）所
    為，係犯刑法第321條第1項第3款之攜帶兇器竊盜罪、刑法
    第216條、第212條之行使變造特種文書罪；如起訴書附表編
    號2至4、6、8、10所為，均係犯刑法第321條第1項第3款之
    攜帶兇器竊盜罪；如起訴書附表編號5、7、11、12所為，均
    係犯刑法第320條第1項之普通竊盜罪；如起訴書附表編號9
    所為，係犯刑法第321條第2項、第1項第3款之攜帶兇器竊盜
    未遂罪。被告前揭如起訴書犯罪事實欄一、㈠所示以黑色膠
    帶黏貼車牌而變造特種文書之低度行為，為行使之高度行為
    所吸收，不另論罪。被告所犯上開數罪間（即7次攜帶兇器
    竊盜罪、4次普通竊盜罪、1次攜帶兇器竊盜未遂罪、1次行
    使變造特種文書罪），皆係犯意各別，行為互殊，應予分論
    併罰。
㈣、至起訴書之論罪法條欄雖僅論及6次攜帶兇器竊盜罪，而公訴
    檢察官於本院準備程序時補充稱：被告就起訴書犯罪事實欄
    一、㈠（含起訴書附表編號1）所為，係以一行為同時觸犯攜
    帶兇器竊盜罪及行使變造特種文書罪等罪嫌，請從一重處斷
    等語。然按刑事裁判一行為觸犯數罪名之想像競合犯，係指
    行為人以一個意思決定發為一個行為，而侵害數個相同或不
    同之法益，具備數個犯罪構成要件，成立數個罪名之謂，乃
    處斷上之一罪。其存在之目的，在於避免對於同一或局部重
    疊行為之不法要素予以過度評價，是所謂「同一行為」係指
    所實行者為完全或局部同一之行為而言。故而刑法修正刪除
    牽連犯之規定後，於修正前原認屬於方法目的或原因結果之
    不同犯罪，並非必然成為想像競合犯，必也其間有實行行為
    完全或局部同一之情形，始得依想像競合犯論擬。否則，逕
    將具有相當時間間隔之不同犯罪，概認為想像競合犯，使其
    中一方之既判力及於他者，不無擴大既判力範圍，而有鼓勵
    犯罪之嫌，亦無異使已廢除之牽連犯捲土重來（最高法院10
    5年度台上字第1782號判決意旨參照）。經查，被告係先以
    如起訴書附表編號1所示行為，竊取被害人吳瑞明所有機車
    車牌「6HJ-863」號後，再將原車牌變更為「6RU-883」號，
    並將該變造車牌懸掛在其機車上而騎乘於道路以行使，是被
    告竊取前開車牌後，其竊盜犯行即已完成，其後雖有行使變
    造車牌之犯行，然其竊盜及行使變造之行為間並無重合之處
    ，自屬數罪，而不能以想像競合犯論處，是起訴書此部分所
    載及檢察官前揭補充內容，皆有未洽，併予敘明。
㈤、就被告所為如起訴書附表編號9之攜帶兇器竊盜犯行，已著手
    實施而尚未竊得他人財物，為未遂犯，爰依刑法第25條第2
    項之規定，按既遂犯之刑減輕之。
㈥、爰審酌被告不思以正當方法獲取財物，僅因缺錢花用而於本
    案多次竊取他人所有之財物，侵害他人之財產權，顯無尊重
    他人財產權之觀念，且騎乘懸掛變造車牌之機車上路，妨礙
    公路監理機關對於車牌管理之正確性，並影響檢警機關對犯
    罪之追查，所為俱有不該；復斟酌各犯行之犯罪手法，均顯
    見其犯罪動機、手段、目的之不當，且迄今均未與起訴書附
    表各編號所示告訴人、被害人達成民事和解、賠償所受損害
    或尋求原諒。惟念及被告始終坦承全部犯行，犯後態度尚可
    ；兼衡其所竊取如起訴書附表編號1、2、5、7、11、12所示
    車牌、機車，業已返還各該被害人、告訴人，且如起訴書附
    表編號3、4、6、8、10所示財物價值高低，及如起訴書附表
    編號9所示幸未竊得財物；暨被告於本院審理時自述其高中
    肄業之智識程度、入監執行前從事環保工作之收入及其婚姻
    狀態、育有子女等情之家庭經濟生活狀況（見本院原易字卷
    第278頁），復參以檢察官、被告及其辯護人之量刑意見等
    一切情狀，分別量處如附件一各編號「主文」欄所示之刑（
    含易科罰金之折算標準），並分別就不得易科罰金之有期徒
    刑（即如附件一編號3、4、6、8、10）、得易科罰金之有期
    徒刑（即如附件一編號1之攜帶兇器竊盜部分、編號2、9）
    及拘役（即如附件一編號1之行使變造特種文書部分、編號5
    、7、11、12）各定應執行之刑，暨就得易科罰金有期徒刑
    及拘役部分之應執行刑諭知如易科罰金之折算標準。
四、沒收部分：
㈠、供犯罪所用、犯罪預備之物或犯罪所生之物，屬於犯罪行為
    人者，得沒收之，刑法第38條第2項前段定有明文。查如起
    訴書附表編號1至4、6、8至10「竊取方法」欄所示扳手、鐵
    鎚、砂輪機、大剪鉗、一字起子等物，均係被告所有，且供
    其為各該編號所示犯罪所用之物，惟被告於本院審理時供稱
    ：這些器械均不在伊身上，伊不知道在哪裡等語（見本院原
    易字卷第277頁）；又被告所持自備鑰匙，係供其為如起訴
    書附表編號5、7、11、12犯罪所用之物，且被告就起訴書附
    表編號5所示犯行部分，於警詢時供稱：該自備鑰匙伊已丟
    掉了等語（見臺灣新北地方檢察署〈下稱新北地檢署〉109年
    度偵字第22254號卷〈下稱偵22254卷〉第12頁），考量前述物
    品均未扣案，且非違禁物，於日常生活取得容易、價值非鉅
    ，若對之宣告沒收實欠缺刑法上之重要性，爰均不予宣告沒
    收或追徵。
㈡、犯罪所得，屬於犯罪行為人者，沒收之；於全部或一部不能
    沒收或不宜執行沒收時，追徵其價額，刑法第38條之1第1項
    前段、第3項分別定有明文。經查，被告就如起訴書附表編
    號3、6、8、10所示竊得現金新臺幣（下同）4萬元、8,000
    元、2萬6,000元、3萬5,000元部分，均未據扣案，亦未由告
    訴人蘇士傑、林啟輝、賴承緒、蔡韋明取回，屬被告為各該
    犯行之犯罪所得，應依前揭刑法規定，分別於附件一編號3
    、6、8、10「主文」欄項下宣告沒收，且各於全部或一部不
    能沒收或不宜執行沒收時，追徵其價額。至於被告就起訴書
    附表編號4所竊得之車牌「185-CLP」號1面，亦為其犯罪所
    得，並未扣案，惟被告於偵查中供稱：伊忘記「185-CLP」
    號車牌下落等語（見新北地檢署109年度偵字第22445號卷〈
    下稱偵22445卷〉第85頁），考量車牌係汽車牌照為公路監理
    機關發給，作為車輛之管理及識別，若經遺失登記作廢後，
    將無實際上之價值，對之宣告沒收實欠缺刑法上之重要性，
    爰依刑法第38條之2第2項規定，不予宣告此部分之沒收，附
    此敘明。
㈢、另犯罪所得已實際合法發還被害人者，不予宣告沒收或追徵
    ，刑法第38條之1第5項定有明文。查被告所竊得如起訴書附
    表編號1、2、5、7、11、12「物品」欄所示車牌2面、普通
    重型機車4輛，雖均屬其犯罪所得，然皆已實際合法發還各
    該所有人或管領人，此有贓物認領保管單3份、失車-案件基
    本資料詳細畫面報表3份（見新北地檢署109年度偵字第2305
    2號卷第23頁；偵22445卷第65頁；偵22254卷第25頁；新北
    地檢署109年度偵字第23264號卷第25頁；新北地檢署109年
    度偵字第26918號卷第47至49頁）在卷可參，依上開規定，
    則不再宣告沒收或追徵。
據上論斷，應依刑事訴訟法第273條之1第1項、第299條第1項前
段、第310條之2、第454條第2項（本案採判決精簡原則，僅引述
程序法條），判決如主文。
本案經檢察官江祐丞提起公訴，檢察官游淑惟、鄭心慈到庭執行
職務。
中　　華　　民　　國　　111 　年　　1 　　月　　26　　日
                  刑事第十五庭  法　官  梁世樺
以上正本證明與原本無異。
即不服本判決應於收受判決後20日內向本院提出上訴書狀，並應
敘述具體理由；其未敘述上訴理由者，應於上訴期間屆滿後20日
內向本院補提理由書（均須按他造當事人之人數附繕本）「切勿
逕送上級法院」。
                                書記官　曾翊凱
中　　華　　民　　國　　111 　年　　1 　　月　　26　　日
附錄本案論罪科刑法條全文
中華民國刑法第212條
偽造、變造護照、旅券、免許證、特許證及關於品行、能力服務
或其他相類之證書、介紹書，足以生損害於公眾或他人者，處1
年以下有期徒刑、拘役或9千元以下罰金。

中華民國刑法第216條
行使第210條至第215條之文書者，依偽造、變造文書或登載不實
事項或使登載不實事項之規定處斷。

中華民國刑法第320條
意圖為自己或第三人不法之所有，而竊取他人之動產者，為竊盜
罪，處5年以下有期徒刑、拘役或50萬元以下罰金。
意圖為自己或第三人不法之利益，而竊佔他人之不動產者，依前
項之規定處斷。
前二項之未遂犯罰之。

中華民國刑法第321 條
犯前條第1項、第2項之罪而有下列情形之一者，處6月以上5年以
下有期徒刑，得併科50萬元以下罰金：
一、侵入住宅或有人居住之建築物、船艦或隱匿其內而犯之。
二、毀越門窗、牆垣或其他安全設備而犯之。
三、攜帶兇器而犯之。
四、結夥三人以上而犯之。
五、乘火災、水災或其他災害之際而犯之。
六、在車站、港埠、航空站或其他供水、陸、空公眾運輸之舟、
    車、航空機內而犯之。
前項之未遂犯罰之。
附件一
編號 犯罪事實 主文 1 即起訴書犯罪事實欄一、㈠（含起訴書附表編號1） 謝承寯犯攜帶兇器竊盜罪，處有期徒刑陸月，如易科罰金，以新臺幣壹仟元折算壹日。又犯行使變造特種文書罪，處拘役參拾日，如易科罰金，以新臺幣壹仟元折算壹日。 2 即起訴書犯罪事實欄一、㈡之附表編號2 謝承寯犯攜帶兇器竊盜罪，處有期徒刑陸月，如易科罰金，以新臺幣壹仟元折算壹日。 3 即起訴書犯罪事實欄一、㈡之附表編號3 謝承寯犯攜帶兇器竊盜罪，處有期徒刑拾月。未扣案之犯罪所得新臺幣肆萬元沒收，於全部或一部不能沒收或不宜執行沒收時，追徵其價 額。  4 即起訴書犯罪事實欄一、㈡之附表編號4 謝承寯犯攜帶兇器竊盜罪，處有期徒刑柒月。 5 即起訴書犯罪事實欄一、㈡之附表編號5 謝承寯犯竊盜罪，處拘役肆拾日，如易科罰金，以新臺幣壹仟元折算壹日。 6 即起訴書犯罪事實欄一、㈡之附表編號6 謝承寯犯攜帶兇器竊盜罪，處有期徒刑柒月。未扣案之犯罪所得新臺幣捌仟元沒收，於全部或一部不能沒收或不宜執行沒收時，追徵其價 額。  7 即起訴書犯罪事實欄一、㈡之附表編號7 謝承寯犯竊盜罪，處拘役肆拾日，如易科罰金，以新臺幣壹仟元折算壹日。 
8 即起訴書犯罪事實欄一、㈡之附表編號8 謝承寯犯攜帶兇器竊盜罪，處有期徒刑捌月。未扣案之犯罪所得新臺幣貳萬陸仟元沒收，於全部或一部不能沒收或不宜執行沒收時，追徵其價額。 9 即起訴書犯罪事實欄一、㈡之附表編號9 謝承寯犯攜帶兇器竊盜未遂罪，處有期徒刑肆月，如易科罰金，以新臺幣壹仟元折算壹日。 10 即起訴書犯罪事實欄一、㈡之附表編號10 謝承寯犯攜帶兇器竊盜罪，處有期徒刑玖月。未扣案之犯罪所得新臺幣參萬伍仟元沒收，於全部或一部不能沒收或不宜執行沒收時，追徵其價額。 11 即起訴書犯罪事實欄一、㈡之附表編號11 謝承寯犯竊盜罪，處拘役肆拾日，如易科罰金，以新臺幣壹仟元折算壹日。 12 即起訴書犯罪事實欄一、㈡之附表編號12 謝承寯犯竊盜罪，處拘役肆拾日，如易科罰金，以新臺幣壹仟元折算壹日。 
附件二
臺灣新北地方檢察署檢察官起訴書
                                   109年度偵緝字第3301號
                                   109年度偵緝字第3302號
                                   109年度偵緝字第3303號
                                   109年度偵緝字第3304號
                                   109年度偵緝字第3305號
                                   109年度偵緝字第3306號
                                   109年度偵緝字第3307號
　　被　　　告　謝承寯　男　35歲（民國00年0月00日生）
　　　　　　　　　　　　住桃園市○○區○○路0段000巷00弄                        0○0號
　　　　　　　　　　　　國民身分證統一編號：Z000000000號
                        （阿美族原住民）
上列被告因竊盜等案件，已經偵查終結，認應提起公訴，茲將犯
罪事實及證據並所犯法條分敘即下：
　　　　犯罪事實
一、謝承寯㈠意圖為自己不法之所有，基於加重竊盜及行使變造
    特種文書等犯意，於附表編號1所示時、地，以附表編號1所
    示方法，竊取吳瑞明所有車牌號碼000-000號車牌1面得逞後
    ，為懸掛使用該面車牌騎乘機車行駛道路避免查緝，旋在不
    詳地點，以將黑色膠帶黏貼在「6HJ-863」車牌之方式，將
    該車牌號碼變造為「6RU-883」號，並騎乘行使，足以生損
    害於公路監理機關對於車牌管理之正確性；另㈡意圖為自己
    不法之所有，基於竊盜、加重竊盜等犯意，於附表編號2至1
    2所示時、地，以附表編號2至12所示方法，竊取附表編號2
    至12所示所有人或管領人之物品既、未遂，後即逃離現場。
    嗣附表所示之人報警處理，經調閱監視器畫面循線追查，始
    悉上情。
二、案經林啟輝、蔡韋明、張欽賢及劉伍浚訴由新北市政府警察
    局三峽分局、蘇宬萱、蘇士傑及賴承緒訴由新北市政府警察
    局樹林分局報告偵辦。
　　　　證據並所犯法條
一、證據清單：
編號 證據名稱 待證事實 1 被告謝承寯於警詢及偵查中之自白 被告附表所示6次攜帶兇器加重竊盜既遂、1次攜帶兇器加重竊盜未遂、4次竊盜、犯罪事實欄一、㈠所示行使變造特種文書等犯行之事實。 2 證人即被害人吳瑞明於警詢時之證述 證明被告附表編號1所示攜帶兇器加重竊盜、犯罪事實欄一、㈠所示行使變造特種文書等犯行之事實。 3 證人即告訴人蘇宬萱於警詢時之指證 被告附表編號2所示攜帶兇器加重竊盜犯行之事實。 4 證人即告訴人蘇士傑於警詢時之指證 被告附表編號3所示攜帶兇器加重竊盜犯行之事實。 5 證人即被害人陳新進於警詢時之指證 被告附表編號4所示攜帶兇器加重竊盜犯行之事實。 6 證人即被害人林許桂英於警詢時之指證 被告附表編號5所示竊盜犯行之事實。 7 證人即告訴人林啟輝於警詢時之指證 被告附表編號6所示攜帶兇器加重竊盜犯行之事實。 8 證人即被害人楊詠晴於警詢時之指證 被告附表編號7所示竊盜犯行之事實。 9 證人即告訴人賴承緒於警詢時之指證 被告附表編號8所示攜帶兇器加重竊盜犯行之事實。 10 證人即告訴人張欽賢於警詢及偵查中之指證 被告附表編號9所示攜帶兇器加重竊盜未遂犯行之事實。 11 證人即告訴人蔡韋明於警詢時之指證 被告附表編號10所示攜帶兇器加重竊盜犯行之事實。 12 證人即被害人鐘家羽於警詢時之指證 被告附表編號11所示竊盜犯行之事實。 13 證人即告訴人劉伍浚於警詢時之指證 被告附表編號12所示竊盜犯行之事實。 14 被害人吳瑞明109年3月9日具領之贓物認領保管單、被害人吳瑞明所有機車車輛詳細資料報表各1紙、車牌號碼000-000號車牌查獲現場照片1張 被告附表編號1所示攜帶兇器加重竊盜、犯罪事實欄一、㈠所示行使變造特種文書等犯行之事實。 15 告訴人蘇宬萱109年4月20日具領之贓物認領保管單 、告訴人蘇宬萱所有機車車輛詳細資料報表各1紙、道路監視器畫面翻拍照片30張、附表編號3所示地點照片暨監視器畫面翻拍照片共38張、附表編號4所示地點照片8張 被告附表編號2、3、4所示攜帶兇器加重竊盜犯行之事實。 16 道路監視器畫面翻拍照片7張、附表編號6所示地點監視器畫面翻拍照片6張 被告附表編號5所示竊盜犯行、附表編號6所示攜帶兇器加重竊盜犯行等事實。 17 被害人楊詠晴109年4月1日具領之贓物認領保管單1紙、附表編號7所示物品尋獲地點照片5張、新北市政府警察局樹林分局刑案現場勘察報告、被害人楊曉民所有機車車輛詳細資料報表、附表編號8所示地點暨監視器畫面翻拍照片共4張、道路監視器畫面翻拍照片6張 被告附表編號7所示竊盜犯行、附表編號8所示攜帶兇器加重竊盜犯行等事實。 18 附表編號9所示地點暨監視器畫面翻拍照片共9張、道路監視器畫面翻拍照片3張 被告附表編號9所示攜帶兇器加重竊盜未遂犯行之事實。 19 附表編號10所示地點暨監視器畫面翻拍照片共22張、道路監視器畫面翻拍照片2張 被告附表編號10所示攜帶兇器加重竊盜犯行之事實。 20 附表編號11、12所示地點監視器畫面翻拍照片各2張、道路監視器畫面翻拍照片9張、失車-案件基本資料詳細畫面報表、車輛詳細資料報表 被告附表編號11、12所示攜帶兇器加重竊盜犯行之事實。 
二、核被告所為，係犯刑法第320條第1項之竊盜、刑法第321條
    第1項第3款之攜帶兇器加重竊盜、刑法第321條第2項、第1
    項第3款之攜帶兇器加重竊盜未遂、刑法第216條、第212條
    行使變造特種文書等罪嫌。被告所犯4次竊盜、6次攜帶兇器
    加重竊盜既遂、1次攜帶兇器加重竊盜未遂、行使變造特種
    文書等罪間，犯意各別，行為互殊，請予分論併罰。被告竊
    得附表編號3、4、6、8、10所示現金物品，均為犯罪所得，
    惟現金部分已遭被告花用殆盡、車牌部分遭被告丟棄下落不
    明，均無法返還，亦無從執行沒收，爰請依刑法第38條之1第
    1項前段、第3項規定，宣告追徵其價額；至被告所竊得編號
    1、2、5、7、11、12所示物品，已合法發還被害人吳瑞明、
    林許桂英、楊詠晴及鐘家羽、告訴人蘇宬萱及劉伍浚；被告
    即附表持以行竊之鑰匙、扳手、鐵鎚、大剪鉗、砂輪機及一
    字起子均未扣案，且無證據證明仍然存在，為免將來執行之
    困難，爰均不聲請宣告沒收，附此敘明。至被告謝承寯就附
    表編號9所為涉嫌毀損部分，業據告訴人張欽賢撤回告訴，
    有本署詢問筆錄1份在卷可參，惟因被告此部分毀損犯行與
    業經起訴之加重竊盜未遂為同一事實，爰不另為不起訴處分
    。
三、依刑事訴訟法第251條第1項提起公訴。
　　此　致
臺灣新北地方法院
中　　華　　民　　國　 109　　年　　11　　月　　20　　日
　　　　　　　　　　　　　　　檢　察　官　江祐丞
附表：
編號 所有人/管領人 時間 地點 竊取方法 物品 案號 1 吳瑞明 (所有人)  民國109年2、3月間 新北市樹林區光興街223巷口 持客觀上可為兇器之板手拆卸。 車牌號碼000-000號車牌1面(已發還吳瑞明) 109年度偵字第23052號、偵緝字第3303號 2 蘇宬萱 (所有人) 109年3月5日1時59分許 新北市○○區○○街00號前 持客觀上可為兇器之板手拆卸。 車牌號碼000-000號車牌1面(已發還蘇宬萱) 109年度偵字第22445、23052號、偵緝字第3302、3303號 3 蘇士傑 (所有人) 109年3月5日2時42分許 新北市○○區○○路0段00號夾娃娃機店 持客觀上可為兇器之鐵鎚及砂輪機破壞店內之兌幣機鎖頭。 4萬元(未發還) 109年度偵字第22445號、偵緝字第3302號 4 陳新進 (所有人) 109年3月5日3時49分許 桃園市○○區○○路0巷0號前 持客觀上可為兇器之板手拆卸。 車牌號碼000-000號車牌1面(未發還)  5 林許桂英 (所有人) 109年3月10日22時許 桃園市○○區○○路0段000巷00弄00號前 持自備鑰匙發動機車。 車牌號碼000-000號普通重型機車(已發還林許桂英) 109年度偵字第22254號、偵緝字第3301號 6 林啟輝 (所有人) 109年3月11日3時8分許 新北市○○區○○路000號夾娃娃機店 持客觀上可為兇器之砂輪機破壞店內之兌幣機鎖頭。 8000元(未發還)  7 楊曉民 (所有人) 楊詠晴 (管領人) 109年4月1日3時許 新北市○○區○○路0段00巷00○0號前 持自備鑰匙發動機車。 車牌號碼000-0000號普通重型機車(已發還管領人楊詠晴) 109年度偵字第23264號、偵緝字第3305號 8 賴承緒 (所有人) 109年4月1日4時59分許 新北市○○區○○路0段00號夾娃娃機店 持客觀上可為兇器之大剪鉗破壞店內之兌幣機鎖頭。 2萬6000元 (未發還)  9 張欽賢 (管領人) 109年4月7日4時許 新北市○○區○○○路00號郵局 持客觀上可為兇器之一字起子破壞鶯歌郵局員工張欽賢管領之I郵箱機台。 未遂 109年度偵字第24692號、偵緝字第3306號 10 蔡韋明 (所有人)  109年4月7日4時8分許 新北市○○區○○街000號夾娃娃機店 持客觀上可為兇器之砂輪機破壞店內之兌幣機鎖頭。 3萬5000元 (未發還) 109年度偵字第23194號、偵緝字第3304號 11 鐘家羽 (所有人) 109年4月7日6時20分許 新北市○○區○○路00號前 持自備鑰匙發動機車。 車牌號碼000-000號普通重型機車(已發還) 109年度偵字第26918號、偵緝字第3307號 12 劉伍浚 (所有人) 109年4月7日6時35分許 新北市○○區○○街000號前 持自備鑰匙發動機車。 車牌號碼000-000號普通重型機車(已發還)